【裁判字號】    97,執消債更,4
【裁判日期】    980318
【裁判案由】    更生事件
【裁判全文】
臺灣宜蘭地方法院民事裁定           97年度執消債更字第4號
債  務  人  丙○○
代  理  人  丁○○○
債  權  人  臺灣土地銀行股份有限公司
法定代理人  蔡慶年
債  權  人  花旗(台灣)商業銀行股份有限公司
法定代理人  甲○○
債  權  人  兆豐國際商業銀行股份有限公司
法定代理人  王榮周
債  權  人  大眾商業銀行股份有限公司
法定代理人  乙○○
債  權  人  中國信託商業銀行股份有限公司
法定代理人  戊○○
上列當事人聲請消費者債務清理事件，本院裁定如下：
    主  文
債權人會議可決如附件一所示之更生方案應予認可。
債務人在未依更生條件全部履行完畢前，其生活程度應受如附件
二所示標準之限制。
    理  由
一、按法院得將更生方案之內容及債務人財產及收入狀況報告書
    通知債權人，命債權人於法院所定期間內以書面確答是否同
    意該方案，逾期不為確答，視為同意。同意及視為同意更生
    方案之已申報無擔保及無優先權債權人過半數，且其所代表
    之債權額，逾已申報無擔保及無優先權總債權額之二分之一
    時，視為債權人會議可決更生方案。消費者債務清理條例第
    60條第1項、第2項定有明文。又更生方案經可決者，法院應
    為認可與否之裁定；法院為認可之裁定時，因更生方案履行
    之必要，對於債務人在未依更生條件全部履行完畢前之生活
    程度，得為相當之限制，同條例第62條第1項、第2項亦分別
    定有明文。
二、查本件債務人聲請更生，前經本院裁定開始更生程序在案，
    而其提出如附件一所示之更生方案，並主張向最大債權人銀
    行即中國信託商業銀行股份有限公司，按月給付每期之清償
    金額新台幣（下同）8,000元，再由該銀行依如附件三所示
    之債權表所載比例分配給其他債權人等語。前經本院函請債
    權人就債務人之更生方案內容，以書面確答是否同意，其中
    債權人中國信託商業銀行股份有限公司主張債務人每月應償
    還18,340元，而不同意外，其餘債權人，均逾期不為確答，
    有送達回證在卷可憑。依上首揭規定，各該逾期不為確答者
    ，視為同意更生方案。另依附件三所示之債權表可知，上開
    視為同意更生方案之已申報無擔保及無優先權債權人已過半
    數，且其所代表之債權額，共計744,515元，亦逾已申報無
    擔保及無優先權總債權額1,126,310元之二分之一，依前揭
    規定，視為債權人會議可決更生方案。而觀諸債務人所提上
    開更生方案，雖為已申報無擔保及無優先權總債權額1,126,
    310元之68.18%，惟債務人為聲請更生，僅申報其與配偶共
    計二人每月支出17,697元（每月支出32,697元－房屋抵押貸
    款15,000元之餘額），尚低於依內政部公告之98年度臺灣省
    每人每月最低生活費標準9,660元計算，二人每月最低生活
    費計19,320元之標準。又其為償還更多之債務，願將最後清
    償期，自認可更生方案裁定確定之翌日起延長為八年，足認
    其有履行該更生方案之誠意，其條件核屬公允、適當、可行
    ，復無同條例第63條所定「一、債權人會議可決之更生方案
    對不同意或未出席之債權人不公允。二、... 等」不應認可
    更生方案之消極事由存在，另並依前揭規定，就債務人在未
    依更生條件全部履行完畢前之生活程度，裁定為相當之限制
    ，爰裁定如主文。
中    華    民    國    98    年    3    月    18    日
              民事庭    司法事務官 楊思誠
上為正本係照原本作成
於債權人會議不同意更生方案之債權人如不服本裁定，應於裁定
送達後10日內，以書狀向本院司法事務官提出異議。
中    華    民    國    98    年    3     月    19    日
                            書  記  官  李茂榮


司法院資訊處製作；財團法人民間司法改革基金會備份。
